【裁判字號】    91,交易,688
【裁判日期】    920311
【裁判案由】    公共危險等
【裁判全文】
臺灣臺中地方法院刑事判決                        九十一年度交易字第六八八號
    公  訴  人  臺灣臺中地方法院檢察署檢察官
    被      告  乙○○
右列被告因公共危險等案件，經檢察官提起公訴 (九十一度調偵字第二四九號)本院
判決如左：
    主  文
乙○○服用酒類，不能安全駕駛動力交通工具而駕駛，處有期徒刑貳月。如易科罰金
，以參佰元折算壹日。緩刑貳年。
被訴過失傷害部分，公訴不受理。
    事  實
一、乙○○明知喝酒超過特定程度（飲酒後其每公升吐氣之酒精含量量超過０．五五
    ｍｇ以上）即不能安全駕駛動力交通工具，竟於民國九十一年七月五日晚間二十
    二許，在臺中市○○○路金錢豹ＫＴＶ和朋友飲用酒類，於翌日凌晨將近三時許
    ，飲酒後吐氣所含酒精成分為每公升○．六八毫克，其明知服用酒類已達不能安
    全駕駛動力交通工具之程度，竟仍酒醉駕駛車牌號碼ＡＬ─三三六六號自用小客
    車，沿臺中市○○○路由西往東方向行駛，同日凌晨三時許，行經臺中市○○○
    路與東興路一段路口時，其應注意車輛行駛時，駕駛人應注意車前狀況，隨時採
    取必要之安全措施及汽車駕駛人有左列情形之一者，飲酒後其吐氣所含酒精成份
    超過每公升○‧二五毫克以上者不得駕車。而依當時情形，其應注意竟未注意而
    左轉駛入東興路一段，適逢甲○○騎乘車牌號碼ＰＥＶ─一七九號機車沿東興路
    由北往南方向駛至，乙○○自用小客車之左前車頭碰撞甲○○機車之右後方，甲
    ○○被撞後騰空飛起，撞擊乙○○自用小客車之左前擋風玻璃再落地，受有顱內
    出血、頭部外傷及鎖股骨折之傷害（傷害部分於審理中撤回告訴）。為警據報前
    往處理，測得乙○○飲酒後吐氣所含酒精成分為每公升○．六八毫克，已逾每公
    升○．五五毫克安全駕駛之標準，始查悉上情。
二、案經臺中市警察局第四分局報告檢察官及甲○○告訴由檢察官一併偵查起訴。
    理  由
甲、有罪部分：
一、右揭酒後駕車肇事之事實，業據被告乙○○於偵審中供承不諱，核與被害人甲○
    ○之指訴情節相符，並有交通事故調查報告表、酒精濃度呼氣測試單（○點六八
    毫克）、現場照片、診斷證明書附卷可稽。按刑法第一百八十五條之三，條文中
    所稱「不能安全駕駛動力交通工具」係屬不確定之法律概念，除衡之行為人駕車
    時飲用酒類之程度及血液中酒精含量之多寡外，並應參以行為人當時之精神狀態
    、駕馭車輛之情形及對於交通號誌或指揮之遵守能力，以資相佐，斷非徒以飲酒
    數量作為取決是否成罪之唯一標準。惟駕駛人於呼氣中酒精濃度達每公升零點五
    五毫克以上者，依据科學數据統計結果，其肇事率為常人之十倍，固呼氣中酒精
    濃度達每公升零點五五毫克以上者，得認為不能安全駕駛，已無疑議，法務部八
    十八年五月十八日法八八檢字第００一六六九號函即同此意旨。被告駕車前即已
    飲用酒類，於駕駛車輛肇事後，經警測定其吐氣中所含酒精成分已達每公升零點
    六八毫克，揆之前揭說明，其駕駛車輛之注意能力已因飲酒而較平日為低，並與
    他車發生碰撞，顯已不能安全駕駛動力交通工具事証明確，被告犯行堪以認定。
二、核被告所為係犯刑法第一百八十五條之三之公共危險罪。爰審酌被告犯罪所生危
    害尚非重大，於警訊及審理中坦承犯行，於審理中已與被害人達成和解並賠償其
    損害，犯後態度尚稱良好等一切情狀，量處如主文所示之刑，並諭知易科罰金之
    折算標準。又查被告前未曾受有期徒刑以上刑之宣告，有台灣台中地方法院檢察
    署刑案資料查註紀錄表在卷可按。被告所犯本件之罪，其經此教訓，當知謹慎而
    無再犯之虞，本院認所宣告之刑，以暫不執行為宜，爰併宣告緩刑，以勵自新。
乙、不受理部分：
一、公訴意旨另以：被告於右揭時地酒後駕駛車牌號碼ＡＬ─三三六六號自用小客車
    ，沿臺中市○○○路由西往東方向行駛，同日凌晨三時許，行經臺中市○○○路
    與東興路一段路口時，其應注意車輛行駛時，駕駛人應注意車前狀況，隨時採取
    必要之安全措施及汽車駕駛人有左列情形之一者，飲酒後其吐氣所含酒精成份超
    過每公升○‧二五毫克以上者不得駕車。而依當時情形，其應注意竟未注意而左
    轉駛入東興路一段，適逢甲○○騎乘車牌號碼ＰＥＶ─一七九號機車沿東興路由
    北往南方向駛至，乙○○自用小客車之左前車頭碰撞甲○○機車之右後方，甲○
    ○被撞後騰空飛起，撞擊乙○○自用小客車之左前擋風玻璃再落地，受有顱內出
    血、頭部外傷及鎖股骨折之傷害，因認被告犯有刑法第二百八十四條第一項前段
    之過失傷害罪等語。
二、按告訴乃論之罪，其告訴人於第一審辯終結前，得撤回其告訴；又告訴經撤回者
    ，應諭知不受理之判決，刑事訴訟法第二百三十八條第一項、第三百零三條第三
    款分別定有明文。經查本件被告上開犯行經檢察官以刑法第二百八十四條第一項
    前段之過失傷害罪提起公訴，依同法第二百八十七條前段規定係屬告訴乃論之罪
    ，茲據告訴人甲○○於辯論終結前撤回其告訴，有撤回告訴狀附卷可稽，依前開
    規定，爰不經言詞辯論逕行諭知不受理之判決。
丙、據上論斷，應依刑事訴訟法第二百九十九條第一項前段、第三百零三條第三款、
    第三百零七條、刑法第一百八十五條之三、第四十一條第一項前段、第七十四條
    第一款，罰金罰鍰提高標準條例第二條，判決如主文。
中      華      民      國    九十二    年      三      月     十一     日
                                    臺灣臺中地方法院交通法庭
                                        法  官  許  金  樹
右正本證明與原本無異。
如不服本判決，應於判決送達後十日內向本院提出上訴狀( 應附繕本 )，上訴於臺灣
高等法院臺中分院。
                                        書記官
中      華      民      國    九十二    年      三      月     十一     日
刑法第一百八十五條之三：
服用毒品、麻醉藥品、酒類或其他相類之物，不能安全駕駛動力交通工具而駕駛者，
處一年以下有期徒刑、拘役或三萬元以下罰金。


司法院資訊處製作；財團法人民間司法改革基金會備份。
